# 预付账款减值

提问人：jangyanbo 时间：2015-03-28 15:45:38
陈老师好： 1 、关于预付账款减值向您请教，按照目前的企业会计准则减值的规定，我认为任何资产都是可能产生减值的包括货币资金，按照目前的准则核算要求，预付账款形成减值的一定要先放到其他应收款在计提减值吗，我理解这是企业会计制度的做法，企业会计准则我认为可直接在预付账款中计提减值准备，另外即使在企业会计准则的核算下，把预付账款转为其他应收款在计提减值是否也是一种可接受的方法呢。 2 、关于对长期股权投资即不是子公司又不是权益法核算的长期投资按照 2014 年度的新颁布的准则放到可供出售金融资产中核算去，一般的情况下按照长期投资的账面价值结转到可供出售金融资产中核算去，但是我想问的问题是，就算是一般工商企业没有对管理层对其投资采用公允价值进行考核，且不考虑成本效益原则的情况下，母公司采用对此类投资采用公允价值计量是不是也不能说他的核算是不符合企业会计准则的吧，只能说不合理，因为这类投资虽没有可观察的市场价格，但是可采用估值技术进行计量的，另外母公司和子公司都有对此类得持股比例，子公司对此类投资按照成本结转到可供出售金融资产，但是母公司对其投资采用公允价值模式计量，合并报表时是否也一定要把子公司的可供出售金融资产调整到公允价值模式计量呢。

回答人：chenyiwei
1 、以前讨论过，预付帐款的减值可能由两种原因造成：一是供应商的信用风险导致无望收到所订购的货物；二是货物本身发生跌价。前一情况下，应将预付帐款转入其他应收款，计提坏帐准备；后一情况下，应继续保留在预付帐款中，并直接对预付帐款计提减值准备，收到存货后转入存货跌价准备。
2 、理论上说，即使是对非上市的权益投资，也可以根据公允价值计量准则的规定确定其公允价值，但这样做成本很高且无法证明其可靠性，如果遇到这种情况，审计师很可能会以审计范围受限制，无法获取关于公允价值计量的充分、适当的审计证据为由，发表非无保留的审计意见。另外，母子公司对同一项资产，如果都是采用公允价值计量的，则其计量结果应当一致。

提问人：jangyanbo 时间：2015-03-29 01:24:50
我觉得可供出售金融资产公允价值不能可靠计量是因为我们国家取得公允价值的难度大，但是我相信在市场发达国家审计师想要认定可供出售金融资产的公允价值的可靠性还是有方法的，中国的准则也是从国际准则山寨过来的，我理解不应该出现同一个准则精神出现两种核算方法的情况，是否可靠可以聘请专家进行评价。 母子公司对同一项资产，如果都是采用公允价值计量的，则其计量结果应当一致。 我认为这是无可厚非的，陈老师我想问的是，对可供出售金融资产原则成本法和公允价值法计量我理解这应该是会计政策选择的问题，如果母公司采用公允价值计量的话，按照合并准则母子公司应统一会计政策，子公司应按照母公司的会计政策进行调整，所以我理解合并报表的时候子公司应按照母公司的公允价值进行调整。不知道可不可以这样理解呢

回答人：chenyiwei
对可供出售金融资产原则成本法和公允价值法计量，并不是会计政策选择的问题。而是原则上按公允价值进行后续计量，公允价值不能可靠取得时则按成本。因此在双方的个别报表层面即不应有差异。这与投资性房地产不同。